【裁判字號】    89,上易,1673
【裁判日期】    891130
【裁判案由】    恐嚇
【裁判全文】
臺灣高等法院高雄分院刑事判決                  八十九年度上易字第一六七三號
    上  訴  人    台灣屏東地方法院檢察署檢察官
    被      告    丙○○
    選任辯護人    林榮和律師
右上訴人因被告恐嚇案件，不服臺灣屏東地方法院八十九年度易字第七四五號中華民
國八十九年九月七日第一審判決（起訴案號：臺灣屏東地方法院檢察署八十九年度偵
字第二六二一號），提起上訴，本院判決如左：
      主  文
原判決撤銷。
丙○○以加害身體之事，恐嚇他人致生危害於安全，處罰金貳仟元，如易服勞役，以
參佰元折算壹日。
      事  實
一、丙○○因認其前妻曾明英與乙○○之姐夫曾華霖有不正常之關係，及乙○○於八
    十八年十一月二十九日下午三時許，夥同其姐姐及姐姐之女兒至丙○○家對其父
    親陳玉群為無理漫罵，因而對乙○○懷恨在心，竟於八十八年十二月二日上午七
    時五十分許，至屏東縣竹田鄉○村○○○路菜市場之甲眾場所，當著乙○○及邱
    旺華等人面前，以加害身體之事對乙○○恐嚇稱：「妳這個矮女人，妳給我注意
    一點，我已與我太太離婚了，我會讓妳付出代價的」等語，致乙○○心生畏懼，
    並足以危害乙○○之安全。
二、案經乙○○訴由台灣屏東地方法院檢察署檢察官偵查起訴。
      理  由
一、訊據被告丙○○固不諱言因其前妻與告訴人之姐夫有不正常關係及告訴人曾至其
    家中對其父漫罵，而與告訴人爭執等情，惟堅決否認有恐嚇危害安全之犯行，辯
    稱：其於八十八年十二月二日上午七時五十分許，固有因其父遭告訴人羞辱，而
    至竹田市場找告訴人理論，惟僅向告訴人稱：「妳這個矮女人，講話要有分寸」
    ，而非如告訴人所指述之內容，其並無要恐嚇告訴人之意思等語；惟查前開事實
    ，業據告訴人乙○○指訴綦詳，並經證人邱旺華、邱俐慈證述屬實，被告亦不否
    認於前開時、地找告訴人理論，顯見告訴人之指訴非虛，而衡之常情，被告所為
    上開言行，已足使一般人心生畏懼，其有恐嚇之犯意甚明，被告前述所辯顯係事
    後卸責之詞，不足採信，其犯行洵堪認定。
二、核被告丙○○所為，係犯刑法第三百零五條之恐嚇危害安全罪。
三、原審疏未詳查，遽為被告丙○○無罪之諭知，尚有未合，甲訴人上訴意旨，執此
    指摘原判決不當，為有理由，應由本院將原判決予以撤銷改判。審酌被告因告訴
    人對其父漫罵，一時失慮而犯罪，情節不重，且僅係初犯等一切情狀，從寬量處
    罰金二千元，並諭知易服勞役之折算標準。
四、甲訴意旨另以：被告丙○○復於八十九年一月八日下午八時許，至屏東縣竹田鄉
    ○○路四十一號乙○○之住處附近，對乙○○恐嚇稱：「你這個矮女人，妳給我
    注意一點，我會讓妳付出代價的」等語；又於八十九年一月十七日上午十一時許
    ，在台灣屏東地方法院檢察署偵查庭門口處，當著乙○○及吳永豐與曾菊櫻三人
    面前，對乙○○恐嚇稱：「你這個矮女人，妳給我注意一點，我會讓妳付出代價
    的」等語，致乙○○心生畏懼，而危害乙○○之安全，因認被告丙○○此部份亦
    涉有刑法第三百零五條之恐嚇危害安全罪嫌云云。本件甲訴人認被告涉有右揭犯
    行，無非係以告訴人乙○○之指訴及證人吳永豐、曾菊櫻之證詞，為主要論據；
    經訊據被告堅決否認其有右揭恐嚇危害安全之犯行，辯稱：八十九年一月八日下
    午八時許，適為其勤務巡邏時間，不可能前往告訴人住處附近恐嚇告訴人；又同
    年一月十七日於台灣屏東地方法院檢察署出庭應訊時，亦無恐嚇告訴人情事，應
    係告訴人挾怨報復等語。按犯罪事實應依證據認定之，無證據不得推定其犯罪事
    實，刑事訴訟法第一百五十四條定有明文，又認定犯罪事實所憑之證據，雖不以
    直接證據為限，間接證據亦包括在內；然而無論直接或間接證據，其為訴訟上之
    證明，須於通常一般之人不致有所懷疑，而得確信其為真實之程度者，始得據為
    有罪之認定，倘其證明尚未達到此一程度，而有合理之懷疑存在時，即無從為有
    罪之認定，最高法院七十六年台上字第四九八六號著有判例；經查：
（一）被告於八十九年一月八日下午八時至十時，適為其任職屏東縣警察局枋寮分局
      佳冬分駐所之勤務巡邏時間，且其並未於巡邏勤務中下車與人吵架，此有該所
      勤務分配表影本三紙附卷可稽，並經證人即與被告於當日一同擔任巡邏勤務之
      員警曾盛財於原審結證屬實，是被告自無可能於同一時間，前往非巡邏路線之
      告訴人住處，對告訴人施以恐嚇，況告訴人所聲請傳喚之證人邱琍慈於原審亦
      證稱：「（八十九年一月八日有無看到丙○○人在何處？作何事？）沒有」（
      見原審卷第七十五頁背面），故告訴人此部份指訴，尚非有據。
（二）八十九年一月十七日上午十一時許此部事實，雖經告訴人乙○○指訴及證人吳
      永豐及曾菊櫻證述在卷，惟斯時被告與告訴人間之對話，業經被告錄音，並有
      對話錄音譯文一紙附卷可稽，詢之告訴人乙○○對該譯文內容亦未加以否認，
      僅稱被告丙○○出口恐嚇係在該錄音前所為。然觀諸錄音譯文，乙○○第一句
      先稱：「你恐嚇我，說要讓我付出代價」；被告答稱：「我沒有講這種話」；
      乙○○繼而又稱：「你有去竹田市場哦」；被告則答稱：「拜託妳去告」，不
      惟與乙○○指訴被告當時向其恐嚇稱：「你這個矮女人，妳給我注意一點，我
      會讓妳付出代價的」等語，在語意上無法連貫，且細繹其內容，亦可知乙○○
      所指乃係前述於竹田市場內被告涉嫌恐嚇之事，並非指當日甚明，是告訴人指
      訴之此部分事實，亦顯有可疑。又證人吳永豐為告訴人之胞弟，曾菊櫻則係告
      訴人姐姐之女兒，與告訴人利害關係密切，其等所為證言非無偏頗之虞，尚難
      予遽採。
（三）綜上所述，應認被告此部份犯罪尚屬不能證明，惟因甲訴人認此部份與上開之
      犯罪有連續犯之裁判一罪關係，爰不另為無罪之諭知，併此敘明。
據上論結，應依刑事訴訟法第三百六十九條第一項前段、第三百六十四條、第二百九
十九條第一項前段，刑法第三百零五條，第四十二條第二項，罰金罰鍰提高標準條例
第一條前段、第二項之規定，判決如主文。
本案經檢察官林炳雄到庭執行職務。
中    華    民    國     八十九     年      十一      月      三十      日
                              臺灣高等法院高雄分院刑事第七庭
                                  審判長法官  王光照
                                        法官  黃仁松
                                        法官  黃憲文
右正本證明與原本無異。
不得上訴。
                                      書記官  黃玉珠
中    華    民    國     八十九     年      十二      月        二      日
附錄：本判決論罪科刑法條：
刑法第三百零五條：
以加害生命、身體、自由、名譽、財產之事，恐嚇他人致生危害於安全者，處二年以
下有期徒刑、拘役或三百元以下罰金。
                                                                        Ｑ


司法院資訊處製作；財團法人民間司法改革基金會備份。
